【裁判字號】    98,易,900
【裁判日期】    981015
【裁判案由】    竊盜
【裁判全文】
臺灣屏東地方法院刑事判決               98年度易字第900號
公  訴  人  臺灣屏東地方法院檢察署檢察官
被      告  丁○○
上列被告因竊盜等案件，經檢察官提起公訴（98年度偵字第4301
、4409、5045號），被告於準備程序中就被訴事實為有罪之陳述
，經合議庭裁定由受命法官獨任進行簡式審判程序，本院判決如
下：
    主  文
丁○○收受贓物，累犯，處有期徒刑肆月；又共同竊盜，累犯，
處有期徒刑肆月；又攜帶兇器竊盜，累犯，處有期徒刑捌月；又
結夥三人以上攜帶兇器毀越門扇竊盜，累犯，處有期徒刑壹年，
扣案之破壞剪一把、Ｔ型扳手壹支均沒收之；又攜帶兇器竊盜，
累犯，處有期徒刑玖月，扣案之Ｔ型扳手壹支沒收之；又攜帶兇
器竊盜，累犯，處有期徒刑柒月；又攜帶兇器竊盜，累犯，處有
期徒刑柒月。應執行有期徒刑參年捌月，扣案之破壞剪一把、Ｔ
型扳手壹支均沒收之。
    事  實
一、丁○○前因竊盜案件，經臺灣高等法院高雄分院（以下稱高
    雄高分院）91年度上易字第981 號判處有期徒刑1 年10月確
    定，又因竊盜、搶奪案件，分別經高雄高分院92年度上易字
    第610 號、本院92年度訴字第365 號判處有期徒刑8 月、1
    年2 月確定，經定應執行有期徒刑1 年9 月，復因竊盜案件
    ，經本院92年度易字第586 號判處有期徒刑1 年確定，上開
    各罪接續執行，於民國95年11月30日縮刑假釋付保護管束，
    於97年1 月7 日保護管束期滿，未經撤銷而執行完畢，猶不
    知悔改，為下列行為：
（一）於98年3 月16日、17日間某時，在屏東市公館地區某國小
      前，明知車牌號碼K2-6257 號國瑞牌廂式自用小貨車（丙○○所有）係真實姓名、年籍不詳之綽號「清文」之成年
      男子所竊取之贓物，竟基於收受贓物之犯意，自「清文」
      處收受該車輛用以代步。
（二）與乙○○（通緝中，到案後另行審結）共同基於意圖為自
      己不法所有之犯意聯絡，於98年3 月17日凌晨3 時10分許
      ，由丁○○駕駛前揭車牌號碼K2-6257 號自用小貨車，搭
      載乙○○至屏東縣屏東市○○路175 巷16號，徒手共同竊
      取戊○○所有放置於庭院前之盆栽3 盆（象牙樹2 盆、紫
      檀樹1 盆）。
（三）復為規避其所駕駛之前揭自用小貨車遭查緝，意圖為自己
      不法之所有，於98年3 月23日17時10分許，在屏東縣東港
      鎮○○里○○路1 之43號前，持客觀上可供兇器使用之梅
      花扳手1 支拆卸甲○○所有懸掛於WL-8995 號自用小貨車
      上之車牌2 面而竊取之，得手後將該2 面車牌改懸至前揭
      車牌號碼K2-6257 號自用小貨車上。
（四）又與乙○○及另名真實姓名年籍不詳之成年人，共同基於
      意圖為自己不法之所有之犯意聯絡，於98年3 月26日13時
      許，由丁○○駕駛前揭自用小貨車（懸掛WL-8995 號車牌
      ），共同前往屏東縣東港鎮○○里○○鄰○○○街88號己○○之住處，由丁○○持客觀上足供兇器使用之破壞剪1 把
      、T 型扳手1 支，開啟己○○住處門鎖、剪壞紗門後，入
      內竊取己○○所有之現金新台幣（下同）303,000 元及價
      值約30,000元之外國貨幣、桌上型電腦1 台、護照3 本、
      存款薄6 本、房屋所有權狀2 份、及小鐵箱1 只（內有鑽
      表、鑽石項鍊、鑽石戒指、黃金項鍊、黃金手鐲、黃金戒
      指、金手鍊、白金戒指、珍珠項鍊等物），得手後以上揭
      自用小貨車載運離去。
（五）又意圖為不自己不法之所有，於98年5 月14日6 時許，在
      屏東縣屏東市○○路13巷8 弄45號前，以上開己有之T 型
      扳手1 支開啟壬○○所有之車牌號碼YG-3278 號自用小客
      車車門後，發動引擎而竊取之。
（六）復意圖為自己不法之所有，於98年6 月3 日凌晨2 時許，
      至屏東縣屏東市○○段421 之1 地號檳榔園內，以自備之
      檳榔刀1 把割取庚○○所種植之檳榔約50芎（重約9 公斤
      ）而竊取之。
（七）又基於竊盜之犯意，於同日凌晨3 時許至屏東縣屏東市○○段400 地號之檳榔園內，持上揭檳榔刀割取辛○○所種
      植之檳榔重約8 公斤，得手後將與上開竊得之檳榔部分賣
      出，得款1,000 元，其餘部分放置於屏東縣萬丹鄉○○村
      ○○○路278 巷20號之空屋內。嗣於98年6 月11日因警在
      萬丹鄉○○○路278 巷7 號前巡邏，見丁○○駕駛上開竊
      得之YG-3278 號自用小客行跡可疑，經查詢為失竊車輛，
      而加以逮捕，丁○○並向警員自首上開竊取檳榔之犯行，
      為員警循線查獲上情。
二、案經屏東縣政府警察局東港分局、屏東分局報告臺灣屏東地
    方法院檢察署檢察官偵查起訴。
    理  由
一、本件被告丁○○所犯係死刑、無期徒刑、最輕本刑為3 年以
    上有期徒刑以外之罪，亦非高等法院管轄之第一審案件，而
    被告於本院行準備程序中就被訴事實為有罪之陳述，經告知
    被告簡式審判程序之旨並聽取當事人意見後，本院依刑事訴
    訟法第273 條之1 第1 項規定，裁定進行簡式審判程序，合
    先敘明。
二、上揭犯罪事實，業據被告丁○○本院審理中坦承不諱，核與
    證人即被害人丙○○、戊○○、甲○○、己○○、壬○○、
    庚○○、辛○○、證人曾陳環、陳蔡秀菊、證人即共同被告
    乙○○證述之情節相符，並有贓物認領保管單5 紙（分別見
    屏警分刑字0000000000卷（下稱警1 卷）第16頁、東警分偵
    字第0980008285號卷（下稱警2 卷）第53頁、屏警分刑字00
    00000000卷（下稱警3 卷）第25、37、38頁）、車輛尋獲電
    腦輸入單2 紙（警1 卷第16頁、警3 卷第39頁）、屏東縣政
    府警察局屏東分局公館派出所刑案照片6 張（警1 卷第30頁
    ）、屏東分局監視器錄影翻拍照片12張（警1 卷第31頁）、
    車輛協尋電腦輸入單2 紙（警2 卷第60頁、警3 卷第40頁）
    、監視器翻拍照片3 張（警2 卷第68頁）、查獲照片3 張（
    警2 卷第70頁）、刑案現場照片12幀（警3 卷第42頁），及
    扣案之破壞剪1 把、T 型扳手1 支在卷可佐，足認被告之自
    白與事實相符，罪證明確，犯行洵堪認定。
三、論罪科刑：
（一）按刑法第321 條第1 項第3 款之攜帶兇器竊盜罪，係以行
      為人攜帶兇器竊盜為其加重條件，此所謂兇器，其種類並
      無限制，凡客觀上足對人之生命、身體、安全構成威脅，
      具有危險性之兇器均屬之，且祇須行竊時攜帶此種具有危
      險性之兇器為已足，並不以攜帶之初有行兇之意圖為必要
      （最高法院79年台上字第5253號判例參照）。本件被告竊
      盜時所攜帶之梅花扳手（未扣案）、破壞剪、T 型扳手等
      工具，均係金屬製品，材質堅硬，為客觀上足以殺傷人生
      命、身體之器械，顯為具有危險性之兇器。核被告所為，
      就事實一（一）部分，係犯刑法第349 條第1 項收受贓物
      罪，就事實一（二）部分，係犯同法第320 條第1 項之普
      通竊盜罪，就事實一（三）、（五）、（六）、（七）部
      分，均係犯同法第321 條第1 項第3 款之加重竊盜罪，就
      事實一（四）部分，則係犯同條第1 項第2 、3 、4 款之
      加重竊盜罪。並分別就犯罪事實一（二）部分與乙○○、
      （四）部分與乙○○、另名真實姓名、年籍不詳之成年男
      子，有犯意聯絡及行為分擔，均為共同正犯。被告就上開
      各犯罪，犯意個別，行為互殊，應分論併罰。又刑法第32
      1 條第1 項所列各款為竊盜之加重條件，如犯竊盜罪兼具
      數款加重情形時，因竊盜行為祇有1 個，仍祇成立1 罪，
      不能認為法律競合或犯罪競合，最高法院69年台上字第39
      45號判例參照之，是本件事實一（四）所示犯行，應成立
      1 次加重竊盜罪，附此敘明。
（二）被告有如事實欄所載之罪刑執行情形，有臺灣高等法院被
      告前案紀錄表附卷可參，其受徒刑之執行完畢，5 年以內
      故意再犯本件均為有期徒刑以上之各罪，皆為累犯，應依
      法各加重其刑。另按刑法第62條所規定之自首，係以犯人
      在犯罪未發覺前，向該管公務員自承犯罪，而受法律之裁
      判為要件。所謂未發覺，乃指犯罪事實未為有偵查犯罪職
      權之公務員發覺，或犯罪事實雖已發覺，而犯人為誰，尚
      不知者而言。被告於偵查機關尚未發覺犯罪事實一（六）
      、（七）前，主動告知屏東縣政府警察局屏東分局萬丹分
      駐所警員，自首上開事實欄一（六）、（七）之竊盜犯行
      ，此有警詢筆錄（警3 卷第10頁）及被告自白書（警3 卷
      第34頁）在卷可稽，且接受本院審理，已符合刑法第62條
      前段自首規定之要件，就此部分犯罪依該規定均減輕其刑
      ，並依刑法第71條之規定，分別先加重後減輕之。爰審酌
      被告正值青壯，不思正道取財，貪慾圖便，苟且偷盜，對
      各被害人所生損害非微，影響社會治安，且有竊盜前科，
      仍不知悔悟，一再犯案，兼衡被告犯罪後坦承犯行，及其
      犯罪動機、目的、智識程度及各被害人所生損害程度等一
      切情狀，分別量處如主文所示之刑，並定其應執行之刑。
（三）至扣案之T 型扳手1 支（98年度偵字第4409號卷第17頁）
      、破壞剪1 把（98年度偵字第4301號卷第3 頁），分別為
      被告、共犯乙○○所有供犯本罪所用之物，均應依刑法第
      38條第1 項第2 款規定宣告沒收之。被告於事實一（三）
      、（六）、（七）犯罪所分別使用之梅花扳手1 支、檳榔
      刀1 把，雖為被告所有供犯竊盜罪所用之物，然均未扣案
      ，且檳榔刀業經被告丟棄，其沒收與否對於預防犯罪及公
      共利益之維護，並無絕對影響，為免將來執行困難，爰不
      另為沒收之諭知。另扣案之鑰匙1 支、9M-0110 號車牌2
      面，非被告所有用於犯本罪所用之物，自不得宣告沒收，
      附此敘明
據上論斷，應依刑事訴訟法第273 條之1 、第299 條第1 項前段
，刑法第28條、第321 條第1 項第2 款、第3 款、第4 款、第32
0 條第1 項、第349 條第1 項、第47條第1 項、第62條前段、第
51條第5 款、第38條第1 項第2 款，刑法施行法第1 條之1第1項
、第2 項前段，判決如主文。
本案經檢察官曾士哲到庭執行職務。
中    華    民    國    98    年    10    月    15    日
                  刑事第四庭    法  官  蔡玉雪
以上正本證明與原本無異。
如不服本判決應於收受判決後10日內向本院提出上訴書狀，並
應敘述具體理由；其未敘述上訴理由者，應於上訴期間屆滿後
20日內向本院補提理由書（均須按他造當事人之人數附繕本）
「切勿逕送上級法院」。
中    華    民    國    98    年    10    月    15    日
                                書記官  許倬維
附錄本案論罪科刑法條全文：
中華民國刑法第320條第1項
意圖為自己或第三人不法之所有，而竊取他人之動產者，為竊盜
罪，處5年以下有期徒刑、拘役或 5 百元以下罰金。
中華民國刑法第321條
犯竊盜罪而有左列情形之一者，處6月以上、5年以下有期徒刑：
一  於夜間侵入住宅或有人居住之建築物、船艦或隱匿其內而犯
    之者。
二  毀越門扇、牆垣或其他安全設備而犯之者。
三  攜帶兇器而犯之者。
四  結夥三人以上而犯之者。
五  乘火災、水災或其他災害之際而犯之者。
六  在車站或埠頭而犯之者。
前項之未遂犯罰之。
中華民國刑法第349條第1項
收受贓物者，處 3 年以下有期徒刑、拘役或 5 百元以下罰金。


司法院資訊處製作；財團法人民間司法改革基金會備份。
